<?xml version='1.0' encoding='utf-8'?>
<verb default="gliogáil" disambig="">
  <verbalNoun default="gliogáil" />
  <verbalAdjective default="gliogáilte" />
  <tenseForm default="gliogáil" tense="Past" dependency="Indep" person="Base" />
  <tenseForm default="gliogálamar" tense="Past" dependency="Indep" person="Pl1" />
  <tenseForm default="gliogáladar" tense="Past" dependency="Indep" person="Pl3" />
  <tenseForm default="gliogáladh" tense="Past" dependency="Indep" person="Auto" />
  <tenseForm default="gliogáil" tense="Past" dependency="Dep" person="Base" />
  <tenseForm default="gliogálamar" tense="Past" dependency="Dep" person="Pl1" />
  <tenseForm default="gliogáladar" tense="Past" dependency="Dep" person="Pl3" />
  <tenseForm default="gliogáladh" tense="Past" dependency="Dep" person="Auto" />
  <tenseForm default="gliogáladh" tense="PastCont" dependency="Indep" person="Base" />
  <tenseForm default="gliogálainn" tense="PastCont" dependency="Indep" person="Sg1" />
  <tenseForm default="gliogáilteá" tense="PastCont" dependency="Indep" person="Sg2" />
  <tenseForm default="gliogálaimis" tense="PastCont" dependency="Indep" person="Pl1" />
  <tenseForm default="gliogálaidís" tense="PastCont" dependency="Indep" person="Pl3" />
  <tenseForm default="gliogáiltí" tense="PastCont" dependency="Indep" person="Auto" />
  <tenseForm default="gliogáladh" tense="PastCont" dependency="Dep" person="Base" />
  <tenseForm default="gliogálainn" tense="PastCont" dependency="Dep" person="Sg1" />
  <tenseForm default="gliogáilteá" tense="PastCont" dependency="Dep" person="Sg2" />
  <tenseForm default="gliogálaimis" tense="PastCont" dependency="Dep" person="Pl1" />
  <tenseForm default="gliogálaidís" tense="PastCont" dependency="Dep" person="Pl3" />
  <tenseForm default="gliogáiltí" tense="PastCont" dependency="Dep" person="Auto" />
  <tenseForm default="gliogálann" tense="PresCont" dependency="Indep" person="Base" />
  <tenseForm default="gliogálaim" tense="PresCont" dependency="Indep" person="Sg1" />
  <tenseForm default="gliogálaimid" tense="PresCont" dependency="Indep" person="Pl1" />
  <tenseForm default="gliogáiltear" tense="PresCont" dependency="Indep" person="Auto" />
  <tenseForm default="gliogálann" tense="PresCont" dependency="Dep" person="Base" />
  <tenseForm default="gliogálaim" tense="PresCont" dependency="Dep" person="Sg1" />
  <tenseForm default="gliogálaimid" tense="PresCont" dependency="Dep" person="Pl1" />
  <tenseForm default="gliogáiltear" tense="PresCont" dependency="Dep" person="Auto" />
  <tenseForm default="gliogálfaidh" tense="Fut" dependency="Indep" person="Base" />
  <tenseForm default="gliogálfaimid" tense="Fut" dependency="Indep" person="Pl1" />
  <tenseForm default="gliogálfar" tense="Fut" dependency="Indep" person="Auto" />
  <tenseForm default="gliogálfaidh" tense="Fut" dependency="Dep" person="Base" />
  <tenseForm default="gliogálfaimid" tense="Fut" dependency="Dep" person="Pl1" />
  <tenseForm default="gliogálfar" tense="Fut" dependency="Dep" person="Auto" />
  <tenseForm default="gliogálfadh" tense="Cond" dependency="Indep" person="Base" />
  <tenseForm default="gliogálfainn" tense="Cond" dependency="Indep" person="Sg1" />
  <tenseForm default="gliogálfá" tense="Cond" dependency="Indep" person="Sg2" />
  <tenseForm default="gliogálfaimis" tense="Cond" dependency="Indep" person="Pl1" />
  <tenseForm default="gliogálfaidís" tense="Cond" dependency="Indep" person="Pl3" />
  <tenseForm default="gliogálfaí" tense="Cond" dependency="Indep" person="Auto" />
  <tenseForm default="gliogálfadh" tense="Cond" dependency="Dep" person="Base" />
  <tenseForm default="gliogálfainn" tense="Cond" dependency="Dep" person="Sg1" />
  <tenseForm default="gliogálfá" tense="Cond" dependency="Dep" person="Sg2" />
  <tenseForm default="gliogálfaimis" tense="Cond" dependency="Dep" person="Pl1" />
  <tenseForm default="gliogálfaidís" tense="Cond" dependency="Dep" person="Pl3" />
  <tenseForm default="gliogálfaí" tense="Cond" dependency="Dep" person="Auto" />
  <moodForm default="gliogáladh" mood="Imper" person="Base" />
  <moodForm default="gliogálaim" mood="Imper" person="Sg1" />
  <moodForm default="gliogáil" mood="Imper" person="Sg2" />
  <moodForm default="gliogálaimis" mood="Imper" person="Pl1" />
  <moodForm default="gliogálaigí" mood="Imper" person="Pl2" />
  <moodForm default="gliogálaidís" mood="Imper" person="Pl3" />
  <moodForm default="gliogáiltear" mood="Imper" person="Auto" />
  <moodForm default="gliogála" mood="Subj" person="Base" />
  <moodForm default="gliogálaimid" mood="Subj" person="Pl1" />
  <moodForm default="gliogáiltear" mood="Subj" person="Auto" />
</verb>
